# 我们该怎么确认收入结转成本？视同销售的计税收入应该是多少

提问人：hefengqin09 时间：2011-06-28 11:51:27
本公司代理电信办理“高校校园”促销活动，预存话费送手机活动，本公司按照电信公司的要求的价格和型号采购手机，电信对本公司的收入分成采取首月定额分成加 24 个月浮动分成的方式。具体如下： 1 、首月定额分成标准： 50 元(电信公司要求本公司开具增值税普通发票（每部手机 50 元），手机实际成本为140-120元/部)； 24 个月浮动分成标准；用户每月实际话费（包括套餐费、点对点短信费、市话费、国内长话费）的50%。 2 、收入分成期间：对于公司发展的符合条件的手机用户，电信按月向公司支付分成款，公司参与手机用户收入分成的期间为 25 个月。首月定额分成自用户发展当月开始；后续 24 个月浮动分成自用户发展次月开始；分成期满后，如手机用户继续在网，则用户收入全部归属于电信，电信不再继续向乙方支付分成款。同时，公司将该业务中的一部分对外分包，部分业务本公司自己搞。对外分包的合同约定收益分成也采取首月定额分成加 24 个月浮动分成的方式。具体如下： 1 、首月定额分成标准： 30 元； 24 个月浮动分成的方式。具体如下： 1 、首月定额分成标准： 30 元； 24 个月浮动分成标准；用户每月实际话费（包括套餐费、点对点短信费、市话费、国内长话费）的30%。 2 、收入分成期间：对于公司发展的符合条件的手机用户，电信按月向公司支付分成款，公司参与手机用户收入分成的期间为 25 个月。首月定额分成自用户发展当月开始；后续 24 个月浮动分成自用户发展次月开始。该项代理业务中有部分收入未在合同中明确约定，按赠手机数量的多少（30-50元/部手机）来计算，这部分收入是公司与电信的口头协议，没有书面的约定。 对于该经济业务，我个人的理解是，视同销售的销项税按手机的进价（140-130）
（根据税法规定）来计算。 收到分包代理的代理清单时，确认电信的首期代理收入（ 50 元），结转（分包代理的 30 元代理成本）加（手机采购成本按两年分摊的分摊额）作为本公司本期的代理成本。 我这样的处理是否正确？请各位专家指教。 我还想向大家请示一下，本公司购买的手机的进项税是否可以抵扣？

回答人：chenyiwei
回复 hefengqin09 的帖子
就会计处理而言，该交易应当视作一项租赁交易，即本公司购入手机后出租给电信（租金为约定的首月固定分成＋后续 24 个月的话费分成），电信再将其转租给用户（电信与用户之间的关系与本企业无关）。因此，需要判断构成一项融资租赁还是经营租赁。例如，如果电信为用户规定了每月最低话费标准，因而本企业的成本回收相对较有保障的，则属于融资租赁，本企业可按预计可收到的分成款确认手机的销售收入；如果除了首月固定分成以外，其余部分的成本回收和收益存在不确定性的，则属于经营租赁。

回答人：chenyiwei
回复 hefengqin09 的帖子
“本公司就是代电信公司搞促销活动”，可能在进行该业务时管理层是这样考虑的，但该业务是否可能导致本公司承担经营风险，尤其是无法通过约定期限内的话费分成款全部收回本公司所投入的手机购买成本，但仍需向手机供应商支付全额价款的风险？如果是，则本公司在该业务中可能承担的风险和享有的报酬在财务报表上应当予以反映。只有当本公司完全不承担手机的滞销和成本回收等风险（这类风险完全由电信和用户承担）的情况下，本公司才是一个纯粹的代理商，才能仅就本公司提供的代理劳务确认劳务费收入。

回答人：chenyiwei
回复 hefengqin09 的帖子
虽然无法收回成本的风险很小，但仍然存在。如果风险很小，可以考虑采用类似于融资租赁的方式处理，即你公司从手机供应商处采购手机，再转售给电信运营商，转售价格按照很有可能得到的分成款金额确定。两者之间的差额为你公司的利润来源。

回答人：chenyiwei
回复 hefengqin09 的帖子
因为所保留的风险较小，所以采用类似融资租赁的会计处理模式。实现销售时按销售商品模式，将预计可收到的基本分成款确认商品销售收入。实际收到分成款超过基本额的部分在实际收到时确认为收入。成本应当在实现销售时一次结转。

提问人：ttxx1234 时间：2013-12-02 11:52:26
打搅陈版主，想请教一个问题？先谢谢了 某高校学生只要预存一定数额话费，均能得到由学生餐饮中心（学生食堂）打到学生卡账户一定数额的餐费（由移动公司支付），请问：移动公司如何取得支付餐费的发票，是营业税发票还是增值税发票？移动公司支付餐费如何进行账务处理？

回答人：chenyiwei
我理解，移动公司支付给学生食堂的餐费也是来源于学生的预存款，因此对于移动公司而言，收到预存款时，应同时就需支付给学生食堂的餐费部分确认一项负债，把剩余的预存款确认为预收账款。后续仅在提供通信服务时，将这部分预收账款结转为收入。